【裁判字號】    97,監,78
【裁判日期】    970603
【裁判案由】    選定禁治產人監護人
【裁判全文】
臺灣桃園地方法院民事裁定                97年度監字第78號
聲  請  人  乙○○
相  對  人  甲○○
上列聲請人聲請選定禁治產人監護人事件，本院裁定如下：
    主    文
聲請駁回。
聲請費用由聲請人負擔。
    理    由
一、本件聲請意旨略以：相對人即禁治產人之原監護人潘里因
    行動不便，語言不通，無法處理相對人之大小事務，經親屬
    會議決議由聲請人擔任其監護人，以便日後代為處理事務，
    為此依民法第1110條、第1111條規定，聲請選定聲請人為相
    對人之監護人等語。
二、按禁治產人應置監護人。禁治產人之監護人，依下列順序定
    之：一配偶。二父母。三與禁治產人同居之祖父母。四家長
    。五後死之父或母以遺囑指定之人。不能依前項定其監護人
    時，由法院徵求親屬會議之意見選定之。民法第1110條、第
    1111條定有明文。又為禁治產人之最佳利益，法院得依檢察
    官、當地社會福利主管機關或其他利害關係人之聲請，就其
    3 親等內旁系血親尊親屬、社會福利主管機關、社會福利機
    構或其他適當之人選定或改定為監護人，並得指定監護之方
    法，此觀民法第1113條第1 項準用第1094 條 第2 項規定甚
    明。惟依前開規定聲請選定或改定禁治產人之監護人者，自
    仍需證明禁治產人已無監護人或無民法第1111條第1 項各款
    規定順序之監護人，且係為了禁治產人之最佳利益，始有聲
    請法院另行選定或改定之必要，否則其聲請即屬無據。
三、經查依聲請人提出之親屬會議紀錄、戶籍謄本等件，及證人
    即聲請人之弟林曉龍到庭證稱：潘里已經70幾歲，行動不
    便，很多事情需要人家協助等語，固可信聲請人主張相對人
    之親屬會議選任其擔任相對人之監護人，及潘里行動不便
    ，需人協助處理事務等情為真實。惟聲請人就其主張相對人
    業經本院宣告為禁治產人，且由潘里擔任其監護人乙節，
    則未據提出任何證據以實其說，復經本院2 次命聲請人於收
    受通知後5 日內提出證明，逾期即駁回其聲請，聲請人分別
    於97年4 月7 日、同年月9 日收受本院前開通知，有本院送
    達證書及訊問筆錄各1 件在卷可稽，惟聲請人迄今仍未提出
    任何證據以供本院審酌，自難信聲請人此部分之主張為真實
    ，則聲請人聲請本院改定相對人之監護人，核與前開法律規
    定不符，從而聲請人之聲請為無理由，應予駁回。
四、依非訟事件法第21條第1 項前段之規定，裁定如主文。
中    華    民    國    97    年    6     月    3     日
                  家事法庭法  官  林雯娟
以上正本係照原本作成。
如對本裁定抗告須於裁定送達後10日內向本院提出抗告狀，並應
繳納抗告費新台幣1,000 元。
中    華    民    國    97    年    6     月    3     日
                          書記官  楊慧伶


司法院資訊處製作；財團法人民間司法改革基金會備份。
